【裁判字號】    97,訴,58
【裁判日期】    970125
【裁判案由】    毒品危害防制條例
【裁判全文】
臺灣板橋地方法院刑事判決                97年度訴字第58號
公  訴  人  臺灣板橋地方法院檢察署檢察官
被      告  甲○○
上列被告因違反毒品危害防制條例案件，經檢察官提起公訴（96
年度毒偵字第9719號），被告於準備程序進行中，就被訴事實為
有罪之陳述，本院告知其簡式審判程序之旨，聽取當事人意見後
，裁定由受命法官獨任依簡式審判程序審理，茲判決如下：
    主  文
甲○○施用第一級毒品，處有期徒刑玖月，扣案如附表壹編號壹
所示之物沒收銷燬；又施用第二級毒品，處有期徒刑伍月，扣案
如附表壹編號貳所示之物沒收銷燬、如附表貳所示之物沒收。應
執行有期徒刑壹年，扣案如附表壹所示之物沒收銷燬、如附表貳
所示之物沒收。
    事  實
一、甲○○前因施用第一、二級毒品案件，經本院以94年度毒聲
    字第1863號裁定送觀察、勒戒後，因無繼續施用毒品之傾向
    ，於民國95年3 月31日執行完畢釋放出所，並由臺灣板橋地
    方法院檢察署檢察官於同日以94年度核退毒偵字第1795、21
    66號、95年度毒偵字第229 號為不起訴處分在案。詎仍不知
    悔改，於前開觀察、勒戒執行完畢釋放後5 年內，另基於施
    用第一級毒品海洛因及第二級毒品甲基安非他命之犯意，於
    96年5 月4 日晚間6 時許，在臺北縣新莊市○○○路85之3
    號3 樓301 室出租套房內，分別以將第一級毒品海洛因置入
    香菸內點燃吸食、將第二級毒品甲基安非他命置於玻璃球（
    未扣案）內燒烤吸食之方式，施用第一級毒品海洛因、第二
    級毒品甲基安非他命各1 次。嗣於96年5 月4 日晚間10時40
    分許，為警在上址查獲，並扣得如附表1 、附表2 所示之物
    。
二、案經臺北縣政府警察局三重分局報告臺灣板橋地方法院檢察
    署檢察官偵查起訴。
    理  由
一、上開犯罪事實，業經被告甲○○於警詢、檢察官訊問及本院
    審理時坦承不諱，而其為警查獲時所採集之尿液，經以酵素
    免疫分析法初步篩選，再以氣相層析質譜儀分析法確認，確
    呈現嗎啡（施用毒品海洛因代謝物為嗎啡）及安非他命、甲
    基安非他命陽性反應，有臺北縣政府警察局三重分局查獲毒
    品案件被移送者姓名、代碼對照表（代碼編號：0000000000
    號）、臺灣檢驗科技股份有限公司出具之濫用藥物尿液檢驗
    報告（代碼編號：0000000000號）各1 份在卷可稽，復有扣
    案如附表1 、附表2 所示之物可資佐證，足認被告之自白與
    事實相符。又被告前經本院裁定送觀察、勒戒，於95年3 月
    31日執行完畢釋放出所之事實，有臺灣高等法院被告前案紀
    錄表1 份附卷可憑，被告於觀察、勒戒執行完畢釋放後5 年
    內，再犯毒品危害防制條例第10條之罪，犯行明確，應依法
    論科。
二、按海洛因、甲基安非他命分屬毒品危害防制條例第2 條第2
    項第1 款、第2 款規定之第一級、第二級毒品，核被告所為
    ，係犯毒品危害防制條例第10條第1 項、第2 項之施用第一
    級毒品罪及施用第二級毒品罪。其為上開犯行而持有第一級
    毒品海洛因及第二級毒品甲基安非他命，持有之低度行為，
    應為施用之高度行為所吸收，不另論罪。被告所犯施用第一
    級毒品罪與施用第二級毒品罪2 罪間，犯意各別，行為互殊
    ，應予分論併罰。爰審酌被告已曾因相同犯行經觀察、勒戒
    之處遇，猶未能知所警惕，顯然漠視法令之禁制，惟其犯罪
    行為主要係戕害自身，並未直接積極損害他人之利益，且事
    後坦承犯行，犯後態度尚稱良好，暨其施用毒品之動機、目
    的、素行等一切情狀，分別量處如主文所示之刑，並定其應
    執行刑。扣案如附表1 所示之物為第一級毒品海洛因及第二
    級毒品甲基安非他命，除因鑑驗用罄部分外，餘應依毒品危
    害防制條例第18條第1 項前段之規定沒收銷燬，扣案如附表
    2 所示之物，則為被告所有供（非專供）施用第二級毒品所
    用之物，業據其供明在卷，應依刑法第38條第1 項第2 款規
    定予以沒收。
據上論斷，應依刑事訴訟法第273 條之1 第1 項、第299 條第1
項前段，毒品危害防制條例第10條第1 項、第2 項、第18條第1
項前段，刑法第11條、第51條第5 項、第38條第1 項第2 款，判
決如主文。
本案經檢察官馬凱蕙到庭執行職務。
中    華    民    國    97    年    1     月    25    日
                刑事第十四庭    法  官  許炎灶
上列正本證明與原本無異。
如不服本判決，應於判決送達後10日內向本院提出上訴狀（應附
繕本），其未敘述上訴理由者，應於上訴期間屆滿後20日內補提
理由書狀於本院，上訴於臺灣高等法院。
                                書記官  屠衛民
中    華    民    國    97    年    1     月    25    日
附錄本案論罪科刑法條：毒品危害防制條例第10條。
毒品危害防制條例第10條
施用第一級毒品者，處6 月以上 5 年以下有期徒刑。
施用第二級毒品者，處3 年以下有期徒刑。
附表1 ：
┌─────────────────────────────────────┐
│查獲之第一、二級毒品                                                      │
├──┬─────┬──┬──┬──────────────────────┤
│編號│品      名│數量│單位│備                                        註│
├──┼─────┼──┼──┼──────────────────────┤
│ 01 │第一級毒品│17  │包  │第一級毒品海洛因（淨重14.10 公克，純度55.3│
│    │海洛因    │    │    │  7 ％，純質淨重7.81公克）。                │
│    │          │    │    │含極微量第一級毒品海洛因殘渣未能析離之外包│
│    │          │    │    │  裝17個（總重4.45公克），應併予沒收銷燬。  │
│    │          │    │    │卷附法務部調查局96年7 月16日調科壹字第0962│
│    │          │    │    │  0000000 號鑑定書1 份參照。                │
├──┼─────┼──┼──┼──────────────────────┤
│ 02 │第二級毒品│22  │包  │第二級毒品甲基安非他命（一部分淨重20.4公克│
│    │甲基安非他│    │    │  ，取0.19公克鑑定用罄，純度約92％，純質淨重│
│    │命        │    │    │  約18.13 公克；一部分淨重0.11公克）。      │
│    │          │    │    │含極微量第二級毒品甲基安非他命殘渣未能析離│
│    │          │    │    │  之外包裝22個（總重4.79公克），應併予沒收銷│
│    │          │    │    │  燬。                                      │
│    │          │    │    │卷附內政部警政署刑事警察局96年5 月29日刑鑑│
│    │          │    │    │  字第0960068580號鑑定書、法務部調查局96年7 │
│    │          │    │    │  月16日調科壹字第09623055780 號鑑定書各1 份│
│    │          │    │    │  參照。                                    │
├──┴─────┴──┴──┴──────────────────────┤
│備註：扣案之含第四級毒品先驅原料第六項去甲麻黃鹼成分之物品1 包，無證據證明│
│與被告本案犯行有關，故不於本案併予沒收。                                  │
└─────────────────────────────────────┘
附表2 ：
┌─────────────────────────────────────┐
│查獲之被告所有供（非專供）施用第二級毒品所用之物                          │
├──┬─────┬──┬──┬──────────────────────┤
│編號│品      名│數量│單位│備                                        註│
├──┼─────┼──┼──┼──────────────────────┤
│ 01 │玻璃球組  │1   │組  │供（非專供）施用第二級毒品甲基安非他命之用（│
│    │          │    │    │置入甲基安非他命燒烤吸食）                  │
└──┴─────┴──┴──┴──────────────────────┘


司法院資訊處製作；財團法人民間司法改革基金會備份。
